臺灣高雄地方法院刑事判決　　　　　 94年度交簡上字第119號
上　訴　人
即　被　告　甲○○
上列上訴人即被告因公共危險等案件，不服本院高雄簡易庭中華
民國94年4 月21日94年度簡字第1121號所為第一審判決（聲請簡
易判決處刑書案號：臺灣高雄地方法院檢察署94年度偵字第6944
號），提起上訴，本院管轄之第2 審合議庭判決如下：
   主  文
原判決關於過失傷害部分撤銷。
甲○○因過失傷害人，處拘役拾日，如易科罰金，以參佰元折
算壹日。
    事  實
一、甲○○於民國94年3 月21日21時35分許，明知汽車駕駛人吐
    氣酒精濃度每公升超過0. 25 毫克以上者，不得駕車（前於
    當日20時許，在高雄市○○路與正義路口之海產店，飲用瓶
    裝台灣啤酒約3 瓶後，其吐氣所含酒精成份業已高達每公升
    0.88毫克，其平衡感、言詞能力、定向力及感覺能力均已有
    所障礙《原判決關於甲○○被訴公共危險部分，經判處有期
    徒刑3 月，業因當事人未據上訴而確定在案》），且應隨時
    注意車前狀況，而汽車行近行人穿越道前，更應減速慢行，
    遇有行人穿越時，無論有無交通警察指揮或號誌指示，均應
    暫停讓行人先行通過，而依當時情形又無不能注意之情事，
    竟仍疏未注意，駕駛其所有之車牌號碼5637-FA 號自用小客
    車，沿高雄市○○路由東往西方向行駛，並於同日22時10分
    許，行經高雄市三民區○○○路與凱歌路口時，因不勝酒力
    且精神不濟而無法安全駕駛上開自用小客車，且未注意車前
    狀況而未暫停禮讓行人先行通過，竟自左後方撞擊正於行人
    穿越道上行走之行人乙○○，致乙○○受有左膝撞擊傷之傷
    害。
二、案經乙○○訴由臺灣高雄地方法院檢察署檢察官聲請以簡易
    判決處刑。
    理  由
一、上揭事實業據上訴人即被告甲○○於本院審理中坦承不諱，
    核與告訴人乙○○於警詢時之指述情節相符，復有酒精濃度
    測試報告、刑法第185 條之3 案件測試觀察紀錄表、道路交
    通事故現場圖、道路交通事故調查報告表(一)、(二)、高雄市政
    府警察局舉發違反道路交通管理事件通知單各1 份及照片影
    本2 張在卷可稽。而被害人於車禍後受有左膝撞擊傷乙節，
    復有高雄醫學大學附設中和紀念醫院診斷證明書影本乙在附
    卷可憑。
二、按汽車駕駛人飲用酒類後其吐氣所含酒精濃度超過每公升
    0.25毫克者，不得駕車；汽車行駛時，駕駛人應注意車前狀
    況並隨時採取必要之安全措施；汽車行近行人穿越道前，應
    減速慢行，遇有行人穿越時，無論有無交通警察指揮或號誌
    指示，均應暫停讓行人先行通過，道路交通安全規則第114
    條第2 款、第94條第3 項、第103 條分別定有明文。查被告
    領有自用大貨車之駕駛執照，業據被告於偵查中供承在卷（
    見偵卷第4 頁），且有前開道路交通事故調查報告表在卷可
    稽，被告對前開規定，自應知之甚稔，並確實遵守之，又本
    案肇事當時依卷附前開調查報告表所示天候晴、夜間有照明
    、路面乾燥、無缺陷、無障礙物、視距良好，依被告之智識
    、能力等情，並無使被告不能注意遵循前開規定行車之情事
    ，被告竟於酒後駕車上路，且疏未注意車前之狀況，致自後
    撞及正穿越行人穿越道之告訴人乙○○，其對本件事故之發
    生為有過失，至屬明確，且被告之過失犯行與被害人之傷害
    結果，具相當因果關係，足認被告之自自與事實相符，自得
    為認罪科刑之依據。綜上，本件被告犯罪事證明確，其犯行
    已堪認定，應依法論科。
三、核被告所為，係犯刑法第284 條第1 項前段之過失傷害罪。
    又依道路交通管理處罰條例第86條第1 項規定：「汽車駕駛
    人，無駕駛執照駕車、酒醉駕車、吸食毒品或迷幻藥駕車、
    行駛人行道或行經行人穿越道不依規定讓行人優先通行，因
    而致人受傷或死亡，依法應負刑事責任者，加重其刑至二分
    之一。」規定，故被告為汽車駕駛人，竟於酒醉後駕車，且
    行經行人穿越道未依規定讓行人先行，因而致告訴人受傷，
    則其所負刑法第284 條第1 項前段之過失傷害罪，自應依道
    路交通管理處罰條例第86條第1 項之規定加重其刑，並遞加
    重之。
四、被告犯罪事證既已明確，原審予以論罪科刑，固非無見。惟
    查：原審未及審酌被告已與告訴人達成和解乙情，尚有未洽
    。上訴人執此以為上訴意旨，指摘原判決不當，為有理由，
    自應由本院撤銷改判。
五、爰審酌被告明知飲酒後不能安全駕車而駕駛，將致生危害其
    他用路人交通安全之虞，仍無視於公眾往來安全，於飲酒過
    量、呼氣酒精濃度值高達每公升0.88毫克之情形下，仍駕駛
    車輛行駛於公眾往來道路，導致告訴人受有左膝撞擊傷之傷
    害，造成告訴人身體及精神之傷害，惟念及被告於本院審理
    時坦承犯行，並業與告訴人達成和解，亦據告訴人於本院審
    理中證述明確（見本院交簡上字卷第44、45頁），復有和解
    書1 紙足證（見本院交簡上字卷第6 頁），犯罪後態度尚佳
    ，並考量告訴人所受傷害程度尚屬輕微等一切情狀，量處如
    主文所示之刑，並諭知易科罰金之折算標準。
六、原判決關於被告被訴公共危險部分，經判處有期徒刑3 月，
    業因當事人未據上訴而確定在案，本院自不得予以審究，且
    被告因而於本件判決前已屬受上開有期徒刑3 月之宣告，不
    合於刑法第74條第1 款「未曾受有期徒刑以上刑之宣告」之
    緩刑要件，參照最高法院54年台非字第148 號判例意旨，即
    不得對被告前揭過失傷害犯行部分宣告緩刑，均附此敘明。
據上論斷，應依刑事訴訟法第455 條之1 第1 項、第3 項、第36
9 條第1 項前段、第364 條、第299 條第1 項前段，道路交通安
全管理處罰條例第86條第1 項、刑法第284 條第1 項前段、第41
條第1 項前段，罰金罰鍰提高標準條例第1 條前段、第2 條，判
決如主文。
本案經檢察官丙○○到庭執行職務。
中　　華　　民　　國　　94　　年　　8 　　月　　18　　日
                  交通法庭審判長法　官  張意聰
                                法　官  黃宣撫
                                法  官  李育信
以上正本證明與原本無異。
不得上訴。
中　　華　　民　　國　　94　　年　　8 　　月　　18　　日
 　　　　　　　　　　　　       書記官  洪生輝
附錄本案論罪科刑法條全文：
中華民國刑法第284條第1項
因過失傷害人者，處6 月以下有期徒刑、拘役或500 元以下罰金
，致重傷者，處1 年以下有期徒刑、拘役或500 元以下罰金。
